臺灣板橋地方法院刑事判決　　　　　　　　94年度易字第12號
公　訴　人　臺灣板橋地方法院檢察署檢察官
被　　　告　丁○○
　　　　　　　　　　（
上列被告因竊盜案件，經檢察官聲請以簡易判決處刑（93年度速
偵字第1046號），暨移送併辦（93年度速偵字第1157號、94年度
速偵字第4 號、94年度偵字第5170號），本院認不宜以簡易判決
處刑，改依通常程序審理，並以簡式審判程序判決如下：
    主  文
丁○○連續攜帶兇器竊盜，累犯，處有期徒刑壹年貳月，於刑之
執行前，令入勞動場所強制工作年。扣案之鑰匙壹支、破壞剪
壹支均沒收。
    事  實
一、丁○○有犯罪之習慣，前曾於民國89年間因竊盜罪，經本院
    判處有期徒刑6 月，如易科罰金以300 元折算1 日確定；又
    於90年間因竊盜罪，經本院判處有期徒刑6 月，如易科罰金
    以300 元折算1 日確定，上開二罪經本院裁定定其應執行刑
    為有期徒刑11月，於91年6 月5 日縮刑期滿執行完畢；復於
    91年間因竊盜罪，經本院判處有期徒刑1 年確定，於92年7
    月9 日執行完畢；再於92年間因竊盜罪，經本院判處有期徒
    刑6 月，如易科罰金以300 元折算1 日確定，於93年10月21
    日執行完畢。詎猶不知悔改，復意圖為自己不法之所有，並
    基於概括犯意，連續為下列竊盜行為：
  (一)於93年11月13日18時30分許，在臺北縣土城市○○路臺灣板
    橋地方法院旁之人行道上，以自備鑰匙竊取戊○○所有車牌
    號碼FQM-836 號重型機車1 部，得手後供己騎用。嗣於同日
    20時30分許，騎乘上開機車行經臺北縣土城市○○路130 巷
    口前，為警查獲，並扣得其所有用以行竊之自備鑰匙1 支。
  (二)於93年12月10日13時30分許，在臺北縣土城市○○路10號保
    仁宮內，趁四下無人之際，徒手竊取廟內之香爐1 個及茶座
    1 組，得手後騎乘腳踏車離去之際，經保仁宮管理人員甲○○發覺，報警處理，而於同日14時10許，在臺北縣土城市○○路與石門路口，為警查獲，並當場扣得香爐1 個及茶座1
    組。
  (三)於93年12月30日21時許，在臺北縣土城市○○路581 號土地
    公廟內，徒手竊取廟內丙○○所有之蠟燭臺1 座，得手後騎
    乘腳踏車離去。嗣於同日21時40分許，在臺北縣土城市○○
    路與明德路口，為警在其所騎乘腳踏車之置物籃內發現遭竊
    之蠟燭臺1 座，而當場查獲。
  (四)於94年3 月26日15時許，在臺北縣土城市○○路75 之1號乙○○所有現無人使用之工廠內，以其所有客觀上可傷害人之
    身體具有危險性可供兇器使用之破壞剪1 支，剪取該工廠內
    之電纜線一批，得手後通知鄧錦雲（由檢察官另行偵辦）前
    來載運，並已將之搬運至車上，在尚未離去之際，適為巡邏
　　員警發覺，而當場查獲，並扣得其所有供行竊所用之破壞剪
　  1 支及竊得之電纜線1 批。
二、案經臺北縣政府警察局土城分局報告臺灣板橋地方法院檢察
    署檢察官偵查後聲請以簡易判決處刑，暨移送併辦。
    理  由
一、本院於準備程序進行中，被告丁○○就被訴及併案事實為有
    罪之陳述，經告知被告簡式審判程序之旨，並聽取當事人之
    意見後，裁定進行簡式審判程序。
二、前揭事實，業據被告丁○○在警詢時、偵查中及本院審理時
    坦承不諱，核與被害人戊○○、甲○○、丙○○、乙○○指
    述情節相符，並經同案被告鄧錦雲供述屬實。此外，復有卷
    附之贓物認領保管單4 紙、車籍作業系統－查詢認可資料1
    紙、照片5 幀，及扣案之鑰匙1 支、破壞剪1 支可資佐證，
    堪認被告之自白核與事實相符。是本件事證明確，被告前開
    犯行洵堪認定，應予依法論科。
三、查被告在如事實欄(一)、(二)、(三)所載之時間、地點，分別竊取
    被害人戊○○、甲○○、丙○○所有之財物，核均係犯刑法
    第320 條第1 項之竊盜罪；又被告在事實欄(四)之時地持以行
    竊之破壞剪1 支，質地堅硬，無論被告主觀上是否旨在行兇
    抑或僅便利行竊，然在客觀上顯可傷害人體，具有行兇之危
    險性，自屬兇器之一種，其持之竊取被害人乙○○所有之電
    纜線，核係犯刑法第321 條第1 項第3 款之攜帶兇器竊盜罪
　  。又查，被告先後4 次竊盜犯行，時間緊接、方法相同，觸
    犯同一構成要件之罪名，顯係基於概括犯意為之，應依連續
    犯規定論以情節較重之攜帶兇器竊盜罪一罪，並加重其刑。
    復查，公訴人雖僅對被告所為如事實欄(一)之竊盜犯行聲請以
    簡易判決處刑（按與起訴有同一之效力），然檢察官就犯罪
    事實之一部起訴者，其效力及於全部，法院自應就屬於連續
    犯裁判上一罪之如事實欄(二)（臺灣板橋地方法院檢察署檢察
    官移送併辦之93年度速偵字第1157號）、如事實欄(三)（臺灣
    板橋地方法院檢察署檢察官移送併辦之94年度速偵字第4 號
    ）、如事實欄(四)（臺灣板橋地方法院檢察署檢察官移送併辦
    之94年度偵字第5170號）之其餘竊盜犯行，一併加以裁判，
    併予敘明。末查，被告前曾於89年間因竊盜罪，經本院判處
    有期徒刑6 月，如易科罰金以300 元折算1 日確定；又於90
    年間因竊盜罪，經本院判處有期徒刑6 月，如易科罰金，以
    300 元折算1 日確定，上開二罪經本院裁定定其應執行刑為
    有期徒刑11月，於91年6 月5 日縮刑期滿執行完畢；復於91
    年間因竊盜罪，經本院判處有期徒刑1 年確定，於92年7 月
    9 日執行完畢；再於92年間因竊盜罪，經本院判處有期徒刑
    6 月，如易科罰金以300 元折算1 日確定，於93年10月21日
    執行完畢，有臺灣高等法院被告全國前案紀錄表1 份在卷可
    稽，其於有期徒刑執行完畢後，5 年以內再犯本件有期徒刑
    以上之罪，為累犯，應依法遞予加重其刑。爰審酌被告前已
    多次因竊盜犯行而負刑責，對於竊盜行為之違法性及可罰性
    ，當有明確而強烈之認識，詎其不知悛悔，在前案竊盜罪執
    行完畢出監甫未滿1 月，復為事實欄(一)所載之竊盜犯行，且
    於警方查獲後未經法院羈押，復又連續再犯3 次竊盜犯行，
    惡性非輕，兼衡其智識程度、犯罪動機、目的、手段及犯罪
    後坦承犯行，犯後態度尚稱良好等一切情狀，量處如主文所
    示之刑，以示懲儆。末查，被告前已有多次竊盜前科，足徵
    其有犯罪之習慣，為求確實戒除其竊盜之惡習，並諭知應於
    刑之執行前，令入勞動場所強制工作3 年，使其訓練謀生技
    能，養成勞動習慣，以矯治其行竊之惡習。至扣案之鑰匙1
    支及破壞剪1 支，均係被告所有供行竊所用之物，業據被告
    供承在卷，爰均依刑法第38條第1 項第2 款規定，併予宣告
    沒收。
據上論斷，應依刑事訴訟法第452 條、第299 條第1 項前段、第
273 條之1 第1 項，刑法第56條、第321 條第1 項第3 款、第47
條、第38條第1 項第2 款，竊盜犯贓物犯保安處分條例第3 條第
1 項第1 款，判決如主文。
判決如主文。
本案經檢察官己○○到庭執行職務。
中　　華　　民　　國　　94　　年　　4 　　月　　25　　日
                  刑事第十一庭 法 官  王士珮
以上正本證明與原本無異
如不服本判決應於送達後10日內向本院提出上訴狀。
                               書記官 程欣怡
中　　華　　民　　國　　94　　年　　4 　　月　　25　　日
附錄本案論罪科刑法條全文：
中華民國刑法第320 條
意圖為自己或第三人不法之所有，而竊取他人之動產者，為竊盜
罪，處五年以下有期徒刑、拘役或五百元以下罰金。
意圖為自己或第三人不法之利益，而竊佔他人之不動產者，依前
項之規定處斷。
前二項之未遂犯罰之。
中華民國刑法第321 條
犯竊盜罪而有左列情形之一者，處六月以上、五年以下有期徒刑
：
一、於夜間侵入住宅或有人居住之建築物、船艦或隱匿其內而犯
    之者。
二、毀越門扇、牆垣或其他安全設備而犯之者。
三、攜帶兇器而犯之者。
四、結夥三人以上而犯之者。
五、乘火災、水災或其他災害之際而犯之者。
六、在車站或埠頭而犯之者。
前項之未遂犯罰之。
